臺灣高雄地方法院刑事判決　　　　　　　100年度易字第636號
公　訴　人　臺灣高雄地方法院檢察署檢察官
被　　　告　吳清水
上列被告因竊盜案件，經檢察官提起公訴（100年度偵字第12838號）
，本院判決如下：
    主  文
吳清水犯竊盜罪，累犯，處有期徒刑陸月，如易科罰金，以新臺
幣壹仟元折算壹日。
    事  實
一、吳清水於民國98年間因毒品、竊盜案件，經本院判處有期徒
    刑8 月、3 月、3 月、3 月、3 月、3 月，並定應執行刑有
    期徒刑1 年6 月確定，甫於99年9 月1 日縮刑期滿執行完畢
    ，竟不知悔改，於100 年4 月19日11時許，在吳春杏位於高
    雄市○鎮區○鎮街7 號住處，見吳春杏所有之馬桶乙個置於
    屋外，意圖為自己不法之所有，先徒手破壞馬桶外部後（毀
    損部分未據告訴），竊取該馬桶內之銅製零件（共計6 件）
    得手，欲以其騎乘之腳踏車載運離去時，為警當場查獲，並
    扣得上開馬桶銅製零件6 件（已發還吳春杏），因而查悉上
    情。
二、案經高雄市政府警察局前鎮分局報請臺灣高雄地方法院檢察
    署檢察官偵查起訴。
    理  由
一、按被告以外之人於審判外之言詞或書面陳述，除法律有規定
    者外，不得作為證據，刑事訴訟法第159 條第1 項定有明文
    ；又被告以外之人於審判外之陳述，雖不符合同法第159 條
    之1 至第159 條之4 之規定，但經當事人於審判程序同意作
    為證據，法院審酌該言詞陳述或書面陳述作成時之情況，認
    為適當者，亦得為證據。當事人、代理人或辯護人於法院調
    查證據時，知有第159 條第1 項不得為證據之情形，而未於
    言詞辯論終結前聲明異議者，視為有前項之同意，刑事訴訟
    法第159 條之5 亦著有明文。查本判決下列所引用之各該被
    告以外之人於審判外之陳述，核屬傳聞證據部分，因均經當
    事人於法院審判期日中表示同意有證據能力，而不予爭執（
    見本院易卷32頁），且迄至言詞辯論終結前亦未再聲明異議
    ，本院審酌此等證據資料製作時之情況，尚無違法不當及證
    明力明顯過低之瑕疵，亦認為以之作為證據應屬適當，故揆
    諸前開規定，應認前揭證據資料均例外有證據能力。
二、上開事實，已據被告吳清水於警詢、偵查及本院審理中供承
    不諱，核與證人即被害人吳春杏於警詢中證述之情節相符（
    見警卷第7 至8 頁），復有扣案之馬桶銅製零件6 件可佐，
    足徵被告之自白與事實相符，堪予採為認定犯罪事實之憑據
    。事證明確，被告之竊盜犯行，確堪認定，應依法論科。
三、核被告所為，係犯刑法第320 條第1 項之竊盜罪。被告曾有
    如事實欄所示之前科紀錄，有被告院內裁判案件紀錄表及臺
    灣高等法院被告前案紀錄表各1 份在卷可稽，其於有期徒刑
    執行完畢後5 年內，故意再犯本件有期徒刑以上之罪，為累
    犯，應依刑法第47條第1 項之規定加重其刑。爰審酌被告前
    方因竊盜案件執行完畢，仍不思以正當途徑獲取財物，再度
    竊取他人財物，破壞社會治安，對被害人之財產安全造成危
    害，實屬不該，姑念其已坦承犯行，犯罪後態度尚佳，及斟
    酌本次徒手竊取之犯罪手段非重、所竊取之財物價值非鉅、
    已全數發還被害人等一切情狀，量處如主文所示之刑，並諭
    知易科罰金之折算標準。至扣案之馬桶銅製零件6 件非被告
    所有，並已發還被害人，亦非違禁物，即無庸諭知沒收，併
    此敘明。
四、公訴人雖認被告有犯罪習慣，請求併予諭知刑前強制工作。
    惟保安處分係對受處分人將來之危險性所為拘束其身體、自
    由等之處置，以達教化與治療之目的，為刑罰之補充制度。
    本諸法治國家保障人權之原理及刑法之保護作用，其法律規
    定之內容，應受比例原則之規範，使保安處分之宣告，與行
    為人所為行為之嚴重性、行為人所表現之危險性及對於行為
    人未來行為之期待性相當（參照最高法院88年度台上字第73
    39號判決意旨）。次按竊盜犯贓物犯保安處分條例乃刑法第
    90條第1 項之特別規定，應優先適用竊盜犯贓物犯保安處分
    條例之規定，而該條例第2 條第4 項規定：「應執行之刑未
    達1 年以上者，不適用本條例」，是竊盜犯罪之宣告刑，如
    未符合達1 年以上之標準，即無從宣告強制工作處分。本案
    被告雖有如事實欄所示之竊盜前科，惟該前科犯行之行為時
    點為97年底、98年年初，有本院98年度易字第303 號判決可
    查，與本案犯行已有相當之時距，而本件僅為竊盜行為1 次
    ，尚難據以認定被告已有犯罪之習慣；又本院審酌被告之動
    機、目的、犯罪情節、手段等，認以量處如主文所示之刑為
    適當，故被告所處之刑，既未達有期徒刑1 年以上，且難以
    證明有犯罪習慣，參照前揭說明，爰不予宣告強制工作，併
    予敘明。
據上論斷，依刑事訴訟法第299 條第1 項前段，刑法第320 條第
1 項、第47條第1 項、第41條第1 項前段，刑法施行法第1 條之
1 ，判決如主文。
本案經檢察官張雅婷到庭執行職務。
中    華    民    國  100     年    5     月    31    日
                  刑事第十八庭      法  官  高瑞聰
以上正本證明與原本無異。
如不服本判決應於收受送達後10日內向本院提出上訴書狀，並應
敘述具體理由；如未敘述上訴理由者，應於上訴期間屆滿後20日
內向本院補提理由書（均須按他造當事人之人數附繕本）「切勿
逕送上級法院」。
中    華    民    國   100    年    6     月    3     日
                                    書記官  林修弘
附錄本判決論罪之法條：
刑法第320條第1項
（普通竊盜罪、竊佔罪）
意圖為自己或第三人不法之所有，而竊取他人之動產者，為竊盜
罪，處 5 年以下有期徒刑、拘役或 5 百元以下罰金。